【裁判字號】    97,交聲,539
【裁判日期】    970731
【裁判案由】    聲明異議
【裁判全文】
臺灣臺南地方法院交通事件裁定         97年度交聲字第539號
原處分機關  交通部公路總局嘉義區監理所麻豆監理站
異議人即受
處分人      甲○○
上列受處分人因違反道路交通管理處罰條例案件，對於交通部公
路總局嘉義區監理所麻豆監理站，民國97年5月8日所為之裁決處
分（處分案號：麻監裁罰字第裁75-S00000000號），聲明異議，
本院裁定如下：
      主  文
異議駁回。
      理  由
一、原處分意旨略以：異議人即受處分人甲○○（下稱異議人）
    所有之車號2FW-107號重型機車，於民國97年4月30日凌晨0
    時16分許，在臺南市○○路○段225號處，因「安裝其他器具
    之方式，使不能辨認其牌號」，經臺南市警察局第五分局開
    元派出所警員 (以下稱舉發機關)予以製單舉發，嗣原處分
    機關即交通部公路總局嘉義區監理所麻豆監理站以異議人違
    規事實明確，乃依處罰條例第13條第1款暨違反道路交通管
    理事件統一裁罰基準表 (下稱基準表)之規定，裁處異議人
    罰鍰新臺幣（下同）3000元等語。
二、本件聲明異議意旨略以：本人車號明顯可辨，並無不能辨認
    ，又異議人還是學生，無力支付3000元罰款。為此聲明異議
    ，請求撤銷原處分云云。
三、按機器腳踏車號牌一面懸掛位置，除原設有固定位置外，應
    「正面」懸掛於車輛後端之明顯適當位置；又汽車號牌不得
    變造損毀、塗抹或粘貼其他材料、加裝邊框或霓虹燈、裝置
    旋轉架、顛倒懸掛或以安裝其他器具之方式使不能辨認其牌
    號，並不得以他物遮蔽，如有污穢，致不能辨認其牌號時，
    應洗刷清楚，道路交通安全規則 (下稱安全規則)第11條第1
    項第3款、第2項定有明文。又汽車行駛有損毀或變造汽車牌
    照、塗抹污損牌照，或以安裝其他器具之方式，使不能辨認
    其牌號者，處汽車所有人2400元以上4800元以下罰鍰，並責
    令申請換領牌照或改正，處罰條例第13條第1款亦有明文。
四、本院審酌：
  (一)異議人所有車號2FW-107號重型機車，於97年4月30日凌晨0
    時16分許，在臺南市○○路○段225號處，經舉發機關以「安
    裝其他器具之方式，使不能辨認其牌號」為由予以製單舉發
    ，嗣原處分機關乃依處罰條例第13條第1款之規定，裁處異
    議人罰鍰3000元之事實，有：
    裁決書。
    舉發通知單。
    等件為證，且為異議人所不否認，此部分事實當可認定。
  (二)經查：本件舉發時，異議人車輛裝設活動器具使車牌朝上，
    顯未「正面」懸掛於車輛後端之明顯適當位置，違反安全規
    則之規定，另因該車車牌朝上使原有牌照號碼「2FW-107」
    明顯不能辨認，此有台南市警察局第五分局97年7月1日南市
    警五交字第09745208620號函及其所附違規照片1張附卷可證
    (見本院卷第16、17頁)。異議人主張車號明顯可辨，並無不
    能辨認情事，與事實不符顯不可採。又異議人主張無力負擔
    罰款，惟其並未提出任何積極事證 (如清寒證明)供本院調
    查，且本院斟酌其平時得以重型機車作為代步之用，故認其
    所辯亦非可採，併予指明。
五、綜上所述，異議人於前述時、地之違規事實既可認定，原處
    分機關裁處異議人罰鍰3000元，經核於法尚無違誤，異議人
    異議內容，並無理由，應予駁回。
六、據上論斷，應依道路交通案件處理辦法第19條，裁定如主文
    。
中    華    民    國    97    年    7     月    31    日
                        交通法庭法  官  蔡直青
以上正本證明與原本無異。
如不服本裁定，應於收受送達後5日內向本院提出抗告狀。（應
附繕本）
                                書記官  劉鴻瑛
中    華    民    國    97    年    8     月    5     日


司法院資訊處製作；財團法人民間司法改革基金會備份。
